---
title: "Instrumentos de An&aacute;lisis Urbanos II"
subtitle: "Maestría en Economía Urbana"
author: ""
institute: "Universidad Torcuato Di Tella"
date: "23/08/2022"
output:
  xaringan::moon_reader:
    css: ["footer-header.css", "styles.css"]
    lib_dir: libs
    nature:
      highlightStyle: github
      highlightLines: true
      highlightSpans: true
      countIncrementalSlides: false
---

layout: true
  
  
<div class="my-footer"><span>Instrumentos de Análisis Urbanos II - <a href="https://tuqmano.github.io/geo_utdt/">https://tuqmano.github.io/geo_utdt/</a></span></div> 


```{r setup, include=FALSE}
options(htmltools.dir.version = FALSE)
knitr::opts_chunk$set(collapse = TRUE,
                      fig.retina = 3,
                      out.width = 300, ### control plot size
                      cache = TRUE,
                      warning = FALSE,
                      message = FALSE)


```


```{r xaringan, include=FALSE}
xaringanExtra::use_xaringan_extra(c("tile_view", "animate_css", "tachyons", "extra_styles", "scribble", "editable", "broadcast", "webcam"))

library(icons)

```

```{r extrasXaringan, echo=FALSE}
xaringanExtra::use_extra_styles(
  hover_code_line = TRUE,         #<<
)

xaringanExtra::use_progress_bar(color = "#fdbd15", location = "top")




```



---

class: center, middle, inverse

# (1) _Live Coding_ {sf} 


---
class:inverse

# (2) `{mapsf}`

```{r, echo=FALSE, out.width='60%'}

### mapsf


library(geoAr) # Argentina's Spatial Data Toolbox, [github::politicaargentina/geoAr] v0.0.1.0
library(mapsf) # Thematic Cartography, CRAN v0.2.0
library(electorAr) # Toolbox for Argentina's Electoral Data, [github::PoliticaArgentina/electorAr] v0.0.1.0
library(tidyverse) # Easily Install and Load the 'Tidyverse', CRAN v1.3.0

tuc <- get_geo("TUCUMAN")


electores <- get_election_data(district = "tucuman", 
                               category = "dip", 
                               round = "gral", 
                               year = 2017,
                               level = "departamento") %>% 
  select(electores) %>% 
  distinct()


tuc2 <- tuc %>% 
  add_geo_codes() %>% 
  left_join(electores)

### MAPSF


mf_init(tuc2, theme = "iceberg")

mf_shadow(tuc2, add = T)

mf_map(tuc2, add = T)

mf_map(tuc2, 
       var = "electores", 
       type = "prop", 
       inche = 0.25, 
       col = "red", 
       leg_title = "Electores")

mf_layout(title = "TUCUMAN - Elección 2017", credits = "DATOS: (a) electorales con {electorAr}\n
          (b) geometrías con {geoAr} \n 
          (c) mapa con {mapsf}")

```



[scripts/mapsf.r](https://github.com/TuQmano/geo_utdt/blob/master/sesiones/scripts/mapsf.R) 



---
class:inverse, center, middle

# (3) Desarga capa base (_Tiles_)

[srcipts/get_tiles.r](https://github.com/TuQmano/geo_utdt/blob/master/sesiones/scripts/get_tiles.R)

---
class:inverse, middle

# (4) EXTRAS: 

## Ejemplos de usos _GIS_ vía interfaz (_Shiny apps_)

### `r icons::icon_style(icons::fontawesome("link"), fill = '#fdbd15')` [A. Mapas estáticos (_mapeAr_)](https://tableros.yvera.tur.ar/mapeAr) 


### `r icons::icon_style(icons::fontawesome("link"), fill = '#fdbd15')` [B. Mapas interactivos (_Indice Socioeconómico_)](http://socioeconomico.mentacomunicacion.com.ar/)


